---
title: "zadanko statka"
author: "Aleksandrowicz"
date: "31 marca 2019"
output:
  html_document: default
  pdf_document: default
---

<br>Tworzymy 2 wektory odpowiadajace za wzrost oraz p?e?

```{r wektory}
wzrost_m=c(188,175,178,184,203,200,193,182,187,183,194,180,180,187,179,180,165,172,160,164,164,173)
plec=c("M","M","M","M","M","M","M","M","M","M","M","M","M","M","M","M","K","K","K","K","K","K")
```

<br> Tworzymy ramk? danych oraz nazywamy kolumny
```{r}
ramka=data.frame(wzrost_m,plec)
attr(ramka, 'names')=c('Wzrost','Plec')
```

**Zadanie 1**

Warto?? oczekiwana oraz ochylenie standardowe

$$ f(x) = \frac{1}{\sqrt{2\pi\sigma^2}}e^{\frac{-(x-\mu)^2}{2\sigma^2}} $$

**Zadanie 2**

```
install.packages("nortest")
library(nortest)
cvm.test
```

**Zadanie 3**

Najpierw wygenerujemy wektor 300 elementów
```{r}
dane1 <- sample(c(0:100), 300, replace = TRUE)
```

Następnie wykonujemy test Shapiro-wilka
```{r}
shapiro.test(dane1)
```

**Zadanie 4**

Dla naszej ramki z daymi przeprowadzamy test T Studenta
Ze wzgl?du na test Shapiro Wilka mo?emy przyj?? hipotez?.

```{r}
t.test(ramka$Wzrost,mu=180)
```

t = 0.20459, df = 21, p-value = 0.8399

**Zadanie 5**
Najpierw utwórzmy 2 wektory ze wzrostem dla kobiet oraz mężczyzn
```{r}
wzrost_m=c(188,175,178,184,203,200,193,182,187,183,194,180,180,187,179,180)
wzrost_k=c(165,172,160,164,164,173)
```

Teraz wykonamy test na niezależność
```{r}
chisq.test(cbind(wzrost_k,wzrost_m))
```
