---

output:
  html_document: default
  pdf_document: default
---
```
install.packages("dplyr")
library(dplyr)

```

# Zad 1

#### Która Marka występuje najczęściej w zbiorze danych auta2012?

```{r}
Zad1 <- auta2012 %>% group_by(Marka) %>% summarise(liczba = n()) %>% arrange(-liczba)
head(Zad1)
```

#Zad 2

#### Spośród aut marki Toyota, który model występuje najczęściej.

```{r}
Zad2 <- auta2012 %>% group_by(Model) %>% filter(Marka =="Toyota") %>% summarise(liczba = n()) %>% arrange(-liczba)
head(Zad2)
```

#Zad 3

#### Sprawdź ile jest aut z silnikiem diesla wyprodukowanych w 2007 roku? 

```{r}
Zad3 <- auta2012 %>% filter(Rok.produkcji == 2007) %>% summarise(liczba.aut.z.diesel = sum(grepl("diesel", Rodzaj.paliwa)))
head(Zad3)
```

#Zad 4

#### Gdy ograniczyć się tylko do aut wyprodukowanych w 2007, która Marka występuje najczęściej w zbiorze danych auta2012?

```{r}
Zad4 <- auta2012 %>% filter(Rok.produkcji ==2007) %>% group_by(Marka) %>% summarise(liczba = n()) %>% arrange(-liczba)
head(Zad4)
```


#Zad 6

#### Spośród aut z silnikiem diesla wyprodukowanych w 2007 roku która marka jest najdroższa?

```{r}
Zad6 <- select(auta2012, Marka, Rok.produkcji, Rodzaj.paliwa, Cena.w.PLN) %>% group_by(Marka) %>% filter(Rok.produkcji == 2007, Rodzaj.paliwa == "olej napedowy (diesel)") %>% arrange(-Cena.w.PLN)
head(Zad6)
```

#Zad 7

#### Ile jest aut z klimatyzacją?

```{r}
Zad7 <- auta2012 %>% summarise(sum(grepl("klimatyzacja", Wyposazenie.dodatkowe)), liczba.aut = n())
head(Zad7)
```

#Zad 8

#### Gdy ograniczyć się tylko do aut z silnikiem ponad 100 KM, która Marka występuje najczęściej w zbiorze danych auta2012?

```{r}
Zad8 <- select(auta2012, Marka, Model, KM) %>% filter(KM > 100) %>% group_by(Marka) %>% summarise(liczba.aut = n()) %>% arrange(-liczba.aut)
head(Zad8)
```

#Zad 8

#### Gdy ograniczyć się tylko do aut z silnikiem ponad 100 KM, która Marka występuje najczęściej w zbiorze danych auta2012?

```{r}
Zad8 <- select(auta2012, Marka, Model, KM) %>% filter(KM > 100) %>% group_by(Marka) %>% summarise(liczba.aut = n()) %>% arrange(-liczba.aut)
head(Zad8)
```


#Zad 10

#### Gdy ograniczyć się tylko do aut z silnikiem ponad 100 KM, która Marka występuje najczęściej w zbiorze danych auta2012?

```{r}
Zad10 <- select(auta2012, Marka, Rok.produkcji, Rodzaj.paliwa, Cena.w.PLN) %>% group_by(Marka) %>% filter(Rok.produkcji == 2007, Rodzaj.paliwa == "olej napedowy (diesel)") %>% arrange(Cena.w.PLN)
head(Zad10)
```

#Zad 11

#### W jakiej marce klimatyzacja jest najczęściej obecna?

```{r}
Zad11 <- auta2012 %>% group_by(Marka) %>% summarise(liczba.aut.z.klimatyzacja = sum(grepl("klimatyzacja", Wyposazenie.dodatkowe))) %>% arrange(-liczba.aut.z.klimatyzacja)
head(Zad11)
```




#Zad 12

#### Gdy ograniczyć się tylko do aut o cenie ponad 50 000 PLN, która Marka występuje najczęściej w zbiorze danych auta2012?

```{r}
Zad12 <- select(auta2012, Marka, Model, Rok.produkcji, Cena.w.PLN) %>% filter(Cena.w.PLN >50000) %>% filter(Rok.produkcji == 2012) %>% group_by(Marka) %>% summarise(liczba.aut = n()) %>% arrange(-liczba.aut)
head(Zad12)
```

#Zad 13

#### Spośród aut marki Toyota, który model ma największy medianowy przebieg?

```{r}
Zad13 <- auta2012 %>% filter(Marka == "Toyota") %>% group_by(Model) %>% summarise(medianaPrzebiegu = median(Przebieg.w.km, na.rm = TRUE)) %>% arrange(-medianaPrzebiegu)
head(Zad13)
```


#Zad 14

#### Spośród aut z silnikiem diesla wyprodukowanych w 2007 roku który model jest najdroższy?

```{r}
Zad14 <- select(auta2012, Marka, Model, Rok.produkcji, Rodzaj.paliwa, Cena.w.PLN) %>% filter(Rok.produkcji == 2007)  %>% filter(Rodzaj.paliwa == "olej napedowy (diesel)") %>% group_by(Model) %>% arrange(-Cena.w.PLN)
head(Zad14)
```

#Zad 15

#### W jakim modelu klimatyzacja jest najczęściej obecna?

```{r}
Zad15 <- auta2012 %>% group_by(Marka) %>% summarise(liczba.aut.z.klimatyzacja = sum(grepl("klimatyzacja", Wyposazenie.dodatkowe))) %>% arrange(-liczba.aut.z.klimatyzacja)
head(Zad15)
```




#Zad 16

#### Gdy ograniczyć się tylko do aut o przebiegu poniżej 50 000 km o silniku diesla, która Marka występuje najczęściej w zbiorze danych auta2012?

```{r}
Zad16 <- auta2012 %>% filter(Rodzaj.paliwa == "olej napedowy (diesel)") %>% filter(Przebieg.w.km < 50000) %>% group_by(Marka) %>% summarise(liczba.aut = n()) %>% arrange(-liczba.aut)
head(Zad16)
```



#Zad 17

#### Spośród aut marki Toyota wyprodukowanych w 2007 roku, który model jest średnio najdroższy?

```{r}
Zad17 <- auta2012 %>% filter(Marka =="Toyota") %>% filter(Rok.produkcji == "2007") %>% group_by(Model) %>% summarise(SredniaCena = mean(Cena.w.PLN)) %>% arrange(-SredniaCena)
head(Zad17)
```


#Zad 18

#### Spośród aut z silnikiem diesla wyprodukowanych w 2007 roku który model jest najtańszy?

```{r}
Zad18 <- auta2012 %>% filter(Rodzaj.paliwa == "olej napedowy (diesel)") %>% filter(Rok.produkcji == 2007) %>% group_by(Model) %>% summarise(medianaCeny = median(Cena.w.PLN, na.rm = TRUE)) %>% arrange(medianaCeny)
head(Zad18)
```

#Zad 19

#### Jakiego koloru auta mają największy medianowy przebieg?

```{r}
Zad19 <- auta2012 %>% group_by(Kolor) %>% summarise(medianaPrzebieg = median(Przebieg.w.km, na.rm = TRUE)) %>% arrange(-medianaPrzebieg)
head(Zad19)
```

