---
title: "Stata"
author: "Jakub Bauer"
numer_albumu: "99029"
output:
  pdf_document: default
  html_document: default
---

```{R,  include=FALSE}
library(dplyr)
library(PogromcyDanych)
```

```{r setup, include=FALSE}
knitr::opts_chunk$set(echo = TRUE)
```
---
# Zadania
######Jakub Bauer 99029
---
### 1. Ktora Marka wystepuje najczesciej w zbiorze danych auta2012?
``` {r}
auta2012 %>%
  group_by(Marka) %>%
  summarise(liczba = n()) %>%
  arrange(desc(liczba)) %>%
  filter(liczba == max(liczba))
```
---

### 2. Sposrod aut marki Toyota, kt?ry model wystepuje najczesciej.
``` {r}
auta2012 %>%
  filter(Marka == "Toyota") %>%
  group_by(Model) %>%
  summarise(liczba = n()) %>%
  arrange(desc(liczba)) %>%
  filter(liczba == max(liczba))
```
---

### 3. Sprawdz ile jest aut z silnikiem diesla wyprodukowanych w 2007 roku?
``` {r}
auta2012 %>%
  select(Rok.produkcji, Rodzaj.paliwa) %>%
  filter(Rok.produkcji == 2007, 
         grepl('diesel', Rodzaj.paliwa)) %>%
  group_by(Rok.produkcji, Rodzaj.paliwa) %>%
  summarise(liczba = n())
```
---

### 4.(1) Jakiego koloru auta maja najmniejszy medianowy przebieg?
``` {r}
auta2012 %>%
  select(Kolor, Przebieg.w.km)%>%
  group_by(Kolor, Przebieg.w.km)%>%
  summarise(mediana = median(Przebieg.w.km, na.rm = TRUE))%>%
  arrange(mediana)
```
---

### 4.(2) Gdy ograniczyc sie tylko do aut wyprodukowanych w 2007, ktora Marka wystepuje najczesciej w zbiorze danych auta2012?
``` {r}
auta2012 %>%
  select(Rok.produkcji, Marka) %>%
  filter(Rok.produkcji == 2007) %>%
  group_by(Rok.produkcji, Marka) %>%
  summarise(liczba = n()) %>%
  arrange(desc(liczba)) %>%
  filter(liczba == max(liczba))
```
---

### 5. Sposrod aut marki Toyota, kt?ry model najbardziej stracil na cenie pomiedzy rokiem produkcji 2007 a 2008.
``` {r}
auta2012 %>%
  select(Marka, Model, Cena, Rok.produkcji) %>%
  filter(Rok.produkcji >= 2007, Rok.produkcji <= 2008, Marka == "Toyota") %>%
  group_by(Model, Rok.produkcji) %>%
  summarise(moja.cena = mean(Cena)) %>%
  mutate(roznica = moja.cena - lag(moja.cena, 1)) %>%
  select(Rok.produkcji, Model, roznica) %>%
  arrange(roznica)
```
---

### 6. Sposrod aut z silnikiem diesla wyprodukowanych w 2007 roku ktora marka jest najdrozsza?
``` {r}
auta2012 %>%
  select(Marka, Model, Cena.w.PLN, Rodzaj.paliwa, Rok.produkcji) %>%
  filter(Rok.produkcji==2007, Rodzaj.paliwa=="olej napedowy (diesel)") %>%
  group_by(Marka, Model, Cena.w.PLN) %>%
  arrange(desc(Cena.w.PLN))
```
---

### 7. Ile jest aut z klimatyzacja?
``` {r}
auta2012 %>%
  select(Wyposazenie.dodatkowe) %>%
  filter(Wyposazenie.dodatkowe=="klimatyzacja") %>%
  summarise(liczba = n()) %>%
  arrange(desc(liczba))
```
---

### 8. Gdy ograniczyc sie tylko do aut z silnikiem ponad 100 KM, ktora Marka wystepuje najczesciej w zbiorze danych auta2012?
``` {r}
auta2012 %>%
  select(KM,Marka) %>%
  filter(KM>100) %>%
  group_by(Marka) %>%
  summarise(liczba = n()) %>%
  arrange(desc(liczba))
```
---

### 9. Sposrod aut marki Toyota, ktory model ma najwieksza ro?nice cen gdy porownac silniki benzynowe a diesel?

W tym zadaniu niestety potrafie wyfiltrowa? sobie tylko Toyoty w diesel'u i w benzynie. Nie mam pomyslu jak zrobic funkcie ktra by brala max cene dal jednego radzju paliwa i drugiego dla danego modelu i por?wnywla do siebie.
``` {r, include=FALSE}
auta2012 %>%
  select(Marka,Model, Rodzaj.paliwa, Cena.w.PLN) %>%
  filter(Marka =="Toyota") %>%
  filter(Rodzaj.paliwa =="olej napedowy (diesel)" || Rodzaj.paliwa == "benzyna")
```
Nie wyswietlam co robi ten kod, poniewaz jest tutaj kilka tysiecy rekodrow.
---

### 10. Sposrod aut z silnikiem diesla wyprodukowanych w 2007 roku ktora marka jest najtansza?
``` {r}
auta2012 %>%
  select(Marka, Model, Cena.w.PLN, Rodzaj.paliwa, Rok.produkcji) %>%
  filter(Rok.produkcji==2007, Rodzaj.paliwa=="olej napedowy (diesel)") %>%
  group_by(Marka, Model, Cena.w.PLN) %>%
  arrange(Cena.w.PLN)
```
---

### 11. W jakiej marce klimatyzacja jest najczesciej obecna?
``` {r}
auta2012 %>%
  select(Marka, Wyposazenie.dodatkowe) %>%
  filter(Wyposazenie.dodatkowe=="klimatyzacja") %>%
  group_by(Marka) %>%
  summarise(liczba = n()) %>%
  filter(liczba==max(liczba))
```
---

### 12. Gdy ograniczyc sie tylko do aut o cenie ponad 50 000 PLN, ktora Marka wystepuje najczesciej w zbiorze danych auta2012?
``` {r}
auta2012 %>%
  select(Cena.w.PLN, Marka) %>%
  group_by(Cena.w.PLN, Marka) %>%
  filter(Cena.w.PLN>50000) %>%
  group_by(Marka) %>%
  summarise(liczba = n()) %>%
  arrange(desc(liczba)) %>%
  filter(liczba==max(liczba))
```
---

### 13. Spo?r?d aut marki Toyota, kt?ry model ma najwi?kszy medianowy przebieg?
``` {r}
auta2012 %>%
  filter(Marka == "Toyota") %>%
  group_by(Model, Rodzaj.paliwa) %>%
  summarise(Mediana_przebiegu = median(Przebieg.w.km, na.rm=TRUE)) %>%
  arrange(desc(Mediana_przebiegu))
```
---

### 14. Spo?r?d aut z silnikiem diesla wyprodukowanych w 2007 roku kt?ry model jest najdro?szy?
``` {r}
auta2012 %>%
  filter(Rok.produkcji==2007, Rodzaj.paliwa=="olej napedowy (diesel)") %>%
  group_by(Marka,Model) %>%
  summarise(liczba = max(Cena.w.PLN)) %>%
  arrange(desc(liczba))
```
---

### 15. W jakim modelu klimatyzacja jest najcz??ciej obecna?
``` {r}
auta2012 %>%
  select(Model, Wyposazenie.dodatkowe) %>%
  filter(Wyposazenie.dodatkowe=="klimatyzacja") %>%
  group_by(Model) %>%
  summarise(liczba = n()) %>%
  filter(liczba==max(liczba))
```
---

### 16. Gdy ograniczy? si? tylko do aut o przebiegu poni?ej 50 000 km o silniku diesla, kt?ra Marka wyst?puje najcz??ciej w zbiorze danych auta2012?
``` {r}
auta2012 %>%
  select(Przebieg.w.km, Marka,Rodzaj.paliwa) %>%
  filter(Przebieg.w.km<50000,Rodzaj.paliwa=="olej napedowy (diesel)") %>%
  group_by(Marka)%>%
  summarise(liczba = n()) %>%
  filter(liczba==max(liczba))
```
---

### 17. Spo?r?d aut marki Toyota wyprodukowanych w 2007 roku, kt?ry model jest ?rednio najdro?szy?
``` {r}
auta2012 %>%
  filter(Rok.produkcji==2007, Marka=="Toyota") %>%
  group_by(Model) %>%
  summarise(Srednia_cena = mean(Cena.w.PLN, na.rm=TRUE)) %>%
  arrange(desc(Srednia_cena))
```
---

### 18. Spo?r?d aut z silnikiem diesla wyprodukowanych w 2007 roku kt?ry model jest najta?szy?
``` {r}
auta2012 %>%
  select(Model, Cena.w.PLN, Rodzaj.paliwa, Rok.produkcji) %>%
  filter(Rok.produkcji==2007, Rodzaj.paliwa=="olej napedowy (diesel)") %>%
  group_by(Model) %>%
  arrange(Cena.w.PLN)
```
---

### 19. Jakiego koloru auta maj? najwi?kszy medianowy przebieg?
``` {r}
auta2012 %>%
  select(Kolor,Przebieg.w.km) %>%
  group_by(Kolor) %>%
  summarise(Przebiegg = median(Przebieg.w.km, na.rm=TRUE)) %>%
  arrange(desc(Przebiegg))
```

