---
title: "Statystyka - lab3"
author: "Joanna Lubańska"
date: "24.05.2019"
output:
  html_document: default
  pdf_document: default
---
```{r setup, include=FALSE, error=TRUE}
knitr::opts_chunk$set(echo = FALSE)
library("nortest")
```

///Zadanie 1///

Do określenia rozkładu normalnego wymagane są odchylenie standardowe oraz wartość oczekiwana.

///Zadanie 2///

Innym testem na normalność rozkładu jest test Shapiro-Francia. Minimalną ilością wymaganych danych jest jeden argument "x", będący wektorem danych z przedziału liczbowego [5;500]

sf.test(x)


///Zadanie 3///

```{r}
b = rnorm(300,-200,200)
qqnorm(b)
qqline(b,col="red")
```

///Zadanie 4///

Wykonujemy test T-Studenta dla ramki z danymi
```{r}
t.test(ramka$wzrost,mu=180)
```
t = 0.20459, df = 21, p-value = 0.8399

///Zadanie 5///

Tworzymy dwa wektory ze wzrostem obu płci, a następnie porównujemy dowolnym testem na dwa argumenty

```{r}
wzrost_m=c(188,175,178,184,203,200,193,182,187,183,194,180,180,187,179,180)
wzrost_k=c(165,172,160,164,164,173)

chisq.test(cbind(wzrost_k,wzrost_m))
```

///Zadanie 6///

```{r}
dobre <- c(40,80,60)
zle <- c(10, 60,20)
chisq.test(cbind(dobre, zle))
```
