---
title: "Stata3"
author: "Jakub Bauer"
numer_albumu: "99029"
output:
  html_document: default
---

```{R,  include=FALSE}
library("nortest")
```

```{r setup, include=FALSE}
knitr::opts_chunk$set(echo = TRUE)
```
---

# Zadania
######Jakub Bauer 99029

---

``` {R}
wzrost <- c(188,165,172,160,164,175,164,178,184,203,200,193,182,187,173,183,194,180,180,187,179,180)
plec <- c("M","K","K","K","K","M","K","M","M","M","M","M","M","M","K","M","M","M","M","M","M","M")
ramka = data.frame(wzrost, plec)
attr(ramka, 'names')=c('wzrost','plec')
```



## Zadanie 1
### Ktore z podanych wyzej parametrow wymagane sa dla okreslenia rozkladu normalnego ? Uzasadnij.

 Do okreslenia rozkladu normalnego potrzeba Warosci oczekiwanej i odchylenia standardowego.
 Te 2 wartosci sa wystarczajace do okreslenia rozkladu normalnego na podstawie wzoru na funkcje gestosci rozkadu normalnego
 Warosc oczekiwana jest potrzeba poniewaz okresla spodziewany wynik doswiadczenia losowego

---

## Zadanie 2
### Znajdz inny test na normalnosc rozkladu i przetestuj przeanalizowany przyklad. Jaka minimalna ilosc danych potrzebujesz dla wybranego przez siebie testu?

#### Test Shapiro-Wilka
```{r}
dane1 <- c(96.19,98.06, 103.45, 99.81, 101.60, 104.33)
shapiro.test(dane1)
```

#### Test Cramer-von Mises (ilosc danych musi byc > 7)
```{r}
dane1 <- c(96.19,98.06, 103.45, 99.81, 101.60, 104.33, 102.23, 105.99)
cvm.test(dane1)
```

---

## Zadanie 3
### Wygeneruj 300 elementowy wektor danych, na ktorym napewno odrzucisz hipoteze zerowa dla testu Shapiro-Wilka.

Generowanie 300 elementowego wektora
```{r}
dane1 <- sample(c(0:1), 300, replace = TRUE)
```

####Test Shapiro-Wilka
```{r}
shapiro.test(dane1)
```

---

## Zadanie 4
### Do podanych na tablicy danych wzrostu Twojej grupy zweryfikuj czy sredni wzrost grupy jest rowny sredniemu wzrostowi w Polsce (180cm).

Test t-studenta dla jednej proby
```{r}
t.test(ramka$wzrost,mu=180)
```

---

## Zadanie 5
### Zweryfikuj czy sredni wzrost w grupie rozni sie w zaleznosci od plci?

Podzial grupy na kobiety i mezczyzn
```{r}
wzrost_m = c(188,175,178,184,203,200,193,182,187,183,194,180,180,187,179,180)
wzrost_k = c(165,172,160,164,164,173)
```

####Test na niezaleznosc
```{r}
chisq.test(cbind(wzrost_k,wzrost_m))
```

