---
title: "Zadania na zaliczenie"
author: "Przemek Turalski"
date: "20.05.2019"
output: html_document
---

```{r setup, include=FALSE}
knitr::opts_chunk$set(echo = TRUE)
```
Zadanie 1

Parametry wymagane do okreslenia rozkladu normalnego
to wartosc oczekiwana oraz odchylenie standardowe.

$$ f(x) = \frac{1}{\sqrt{2\pi\sigma^2}}
e^{\frac{-(x-\mu)^2}{2\sigma^2}} $$

Zadanie 2

Innym testem na normalnosc rozkladu jest test Cramera von Misesa

cvm.test(x)

Ten test jest oparty o odleglosc Cramera von Misesa pomiedzy dystrybuantami empiryczna $F_n$ i teoretyczna $F$

Zadanie 3
```{r}
b = rnorm(300, -200, 200)
qqnorm(b)
qqline(b, col="red")
```


Zadanie 4 i 5
```{r}
height <- c(188,165,172,160,164,175,164,178,184,203,200,193,182,187,173,183,194,180,180,187,179,180)
sex <- c('M','K','K','K','K','M','K','M','M','M','M','M','M','M','K','M','M','M','M','M','M','M')

t.test(height, mu=180)

df <- data.frame(height,sex)
height.min <-min(height)
height.max <- max(height)
height.range <- range(height)

test <- height.min == height.range[1]
min(df$height)
summary(df)

hist(df$height)
boxplot(df$height)

summary(df$sex)
barplot(table(df$sex), las=1, col=c('red', 'blue'))
legend("topleft", c('kobiety', 'meczyzni'), fill = c('red', 'blue'))
```



install.packages('nortest')
library(nortest)
shapiro.test(df$height)

sf.test(df$height)
```{r}

kob <- c(165,172,160,164,164,173, 173)
men <- c(188,175,178,184,203,200,193,182,187,183,194,180,180,187,179,180)
chisq.test(cbind(kob,men))
```
Zadanie 6
```{r}
ok <- c(40, 80, 60)
bad <- c(10, 60, 20)
chisq.test(cbind(ok, bad))
```