---
title: "Workbook."
author: "Kostiantyn Ostapeko (108304)"
date: "March 27, 2019"
output: slidy_presentation
---

```{r setup, include=FALSE}
knitr::opts_chunk$set(echo = FALSE)
devtools::install_github("pbiecek/PogromcyDanych")
options(encoding = 'UTF-8')

library(dplyr)
library(PogromcyDanych)
```

##  Class topics
- Laboratory 1<br>- R / R Studio install.<br>- Install packages.<br>- Read data from .txt.<br>- Column operations.<br>

##  1. Która Marka wystepuje najczesciej w zbiorze danych auta2012?

```{r echo = TRUE}
auta2012 %>%
  group_by(Marka) %>%
  summarise(liczba = n()) %>%
  arrange(desc(liczba)) %>%
  filter(liczba == max(liczba))
```

##  2. Sposród aut marki Toyota, który model wystepuje najczesciej.

```{r echo = TRUE}
auta2012 %>%
  filter(Marka == "Toyota") %>%
  group_by(Model) %>%
  summarise(liczba = n()) %>%
  arrange(desc(liczba)) %>%
  filter(liczba == max(liczba))
```

##  3. Sprawdz ile jest aut z silnikiem diesla wyprodukowanych w 2007 roku?

```{r echo = TRUE}
auta2012 %>%
  select(Rok.produkcji, Rodzaj.paliwa) %>%
  filter(Rok.produkcji == 2007, 
         grepl('diesel', Rodzaj.paliwa)) %>%
  group_by(Rok.produkcji, Rodzaj.paliwa) %>%
  summarise(liczba = n())%>%
  arrange(desc(liczba))
```

##  3.b Jakiego koloru auta maja najmniejszy medianowy przebieg?

```{r echo = TRUE}
auta2012 %>%
  select(Przebieg.w.km, Kolor) %>%
  group_by(Kolor) %>%
  summarise(mediana.przebiegu = median(Przebieg.w.km, na.rm = TRUE)) %>%
  arrange(desc(mediana.przebiegu))%>%
  filter(mediana.przebiegu == max(mediana.przebiegu))
```

##  4. Gdy ograniczyc sie tylko do aut wyprodukowanych w 2007,<br>która Marka wystepuje najczesciej w zbiorze danych auta2012?

```{r echo = TRUE}
auta2012 %>%
  select(Rok.produkcji, Marka) %>%
  filter(Rok.produkcji == 2007) %>%
  group_by(Rok.produkcji, Marka) %>%
  summarise(liczba = n()) %>%
  arrange(desc(liczba)) %>%
  filter(liczba == max(liczba))
```

##  5. Sposród aut marki Toyota, który model najbardziej stracil na cenie<br>pomiedzy rokiem produkcji 2007 a 2008.

```{r echo = TRUE}
auta2012 %>%
  select(Marka, Model, Cena, Rok.produkcji) %>%
  filter(Rok.produkcji >= 2007, Rok.produkcji <= 2008, Marka == "Toyota") %>%
  group_by(Model, Rok.produkcji) %>%
  summarise(var_price = mean(Cena)) %>%
  #na.omit() %>%
  #lag(x, y) - this function shifting the time by a given number of observation
  #in my case its shift from 2008 to 2007
  mutate(var_dif = var_price - lag(var_price, 1)) %>%
  select(Rok.produkcji, Model, var_dif) %>%
  na.omit %>%
  arrange(var_dif)
```

##  6. Sposród aut z silnikiem diesla<br>wyprodukowanych w 2007 roku która marka jest najdrozsza?

```{r echo = TRUE}
auta2012 %>%
  select(Rok.produkcji, Rodzaj.paliwa, Cena, Marka) %>%
  filter(Rok.produkcji == 2007,
         grepl('diesel', Rodzaj.paliwa)) %>%
  arrange(desc(Cena)) %>%
  filter(Cena == max(Cena))
```

##  7. Ile jest aut z klimatyzacja?

```{r echo = TRUE}
auta2012 %>%
  select(Wyposazenie.dodatkowe) %>%
  filter(Wyposazenie.dodatkowe == "klimatyzacja") %>%
  group_by(Wyposazenie.dodatkowe) %>%
  summarise(amount = n())
```

##  8 Gdy ograniczyc sie tylko do aut z silnikiem ponad 100 KM,<br>która Marka wystepuje najczesciej w zbiorze danych auta2012?       

```{r echo = TRUE}
auta2012 %>%
  select(Marka, KM) %>%
  filter(KM > 100) %>%
  group_by(Marka) %>%
  #arrange(desc(KM)) %>%
  summarise(amount = n()) %>%
  arrange(desc(amount))
```

##  9 Sposród aut marki Toyota, który model ma najwieksza róznice<br>cen gdy porównac silniki benzynowe a diesel?

```{r echo = TRUE}
auta2012 %>% 
  select(Marka, Model, Rodzaj.paliwa, Cena) %>%
  filter(Marka == 'Toyota',
         grepl('^benzyna$|diesel', Rodzaj.paliwa), Model != 'inny') %>%
  group_by(Model, Rodzaj.paliwa) %>%
  summarise(mean_price = mean(Cena)) %>%
  mutate(price_diff = abs(mean_price - lag(mean_price, 1))) %>%
  ungroup %>%
  select(Model, price_diff) %>%
  arrange(desc(price_diff))
```
##  10 Sposród aut z silnikiem diesla wyprodukowanych w 2007 roku która marka jest najtansza?

```{r echo = TRUE}
auta2012 %>%
  select(Rok.produkcji, Rodzaj.paliwa, Cena, Marka, Model) %>%
  filter(Rok.produkcji == 2007,
         grepl('diesel', Rodzaj.paliwa)) %>%
  arrange(desc(Cena)) %>%
  filter(Cena == min(Cena))
```

##  11 W jakiej marce klimatyzacja jest najczesciej obecna?

```{r echo = TRUE}
auta2012 %>%
  select(Marka, Wyposazenie.dodatkowe) %>%
  filter(Wyposazenie.dodatkowe == 'klimatyzacja') %>%
  group_by(Marka) %>%
  summarise(amount = n()) %>%
  filter(amount == max(amount))
  #arrange(desc(amount))
```
##  12 Gdy ograniczyc sie tylko do aut o cenie ponad 50 000 PLN,<br>która Marka wystepuje najczesciej w zbiorze danych auta2012?

```{r echo = TRUE}
auta2012 %>%
  select(Cena, Marka) %>%
  filter(Cena > 50000) %>%
  group_by(Marka) %>%
  summarise(amount = n()) %>%
  filter(amount == max(amount))
  #arrange(desc(amount))
```
##  13 Sposród aut marki Toyota, który model ma najwiekszy medianowy przebieg?

```{r echo = TRUE}
auta2012 %>%
  select(Marka, Model, Przebieg.w.km) %>%
  filter(Marka == 'Toyota') %>%
  group_by(Model, Marka) %>%
  summarise(Med_run = median(Przebieg.w.km, na.rm = TRUE)) %>%
  #filter(Med_run == min(Med_run))
  arrange(desc(Med_run))
```

##  14 Sposród aut z silnikiem diesla wyprodukowanych w 2007 roku który model jest najdrozszy?

```{r echo = TRUE}
auta2012 %>%
  select(Marka, Model, Cena.w.PLN, Rok.produkcji, Rodzaj.paliwa) %>%
  filter(Rok.produkcji == 2007,
         grepl('diesel', Rodzaj.paliwa, Cena.w.PLN)) %>%
  group_by(Model) %>%
  arrange(desc(Cena.w.PLN, na.rm = TRUE))
```

##  15 W jakim modelu klimatyzacja jest najczesciej obecna?

```{r echo = TRUE}
auta2012 %>%
  select(Model, Wyposazenie.dodatkowe) %>%
  filter(Wyposazenie.dodatkowe == 'klimatyzacja') %>%
  group_by(Model) %>%
  summarise(num = n()) %>%
  filter(num == max(num))
```

##  16 Gdy ograniczyc sie tylko do aut o przebiegu ponizej 50 000 km o silniku diesla,<br>która Marka wystepuje najczesciej w zbiorze danych

```{r echo = TRUE}
auta2012 %>%
  select(Marka, Rodzaj.paliwa, Przebieg.w.km) %>%
  filter(Przebieg.w.km < 50000,
         grepl('diesel', Rodzaj.paliwa)) %>%
  group_by(Marka) %>%
  summarise(num = n()) %>%
  filter(num == max(num))
```

##  17 Sposród aut marki Toyota wyprodukowanych w 2007 roku, który model jest srednio najdrozszy?

```{r echo = TRUE}
auta2012 %>%
  filter(Rok.produkcji == 2007, Marka == "Toyota") %>%
  group_by(Model) %>%
  summarise(num = mean(Cena.w.PLN, na.rm = TRUE)) %>%
  arrange(desc(num))
```
##  18 Sposród aut z silnikiem diesla wyprodukowanych w 2007 roku który model jest najtanszy?

```{r echo = TRUE}
auta2012 %>%
  select(Model, Rok.produkcji, Rodzaj.paliwa, Cena.w.PLN) %>%
  filter(Rok.produkcji == 2007,
         grepl('diesel', Rodzaj.paliwa)) %>%
  group_by(Model) %>%
  arrange(Cena.w.PLN)
```

##  19 Jakiego koloru auta maja najwiekszy medianowy przebieg?

```{r echo = TRUE}
auta2012 %>%
  select(Kolor, Przebieg.w.km) %>%
  group_by(Kolor) %>%
  summarise(km = median(Przebieg.w.km, na.rm = TRUE)) %>%
  arrange(desc(km))
```